【裁判字號】    89,上易,354
【裁判日期】    890316
【裁判案由】    竊盜等
【裁判全文】
臺灣高等法院刑事判決                            八十九年度上易字第三五四號
    上  訴  人
    即  被  告  戊○○
右上訴人因竊盜等案件，不服臺灣臺北地方法院八十八年度易字第三一四三號，中華
民國八十八年十二月二十四日第一審判決（起訴案號：臺灣臺北地方法院檢察署八十
八年度偵字第二二八七四號）提起上訴，本院判決如左：
    主  文
原判決關於竊部分撤銷。
戊○○連續踰越安全設備於夜間侵入住宅竊盜，累犯，處有期徒刑貳年，並於刑之執
行前，令入勞動場所強制工作參年。
    事  實
一、戊○○係年滿十八歲之人，前於民國八十六年間因恐嚇等案件，經臺灣板橋地方
    法院判處罪刑，並定其應執行有期徒刑十一月確定，於八十六年十二月一日入監
    執行，八十七年六月二十九日縮刑期滿執行完畢，猶不知悔悟，竟基於意圖為自
    己不法所有之概括犯意，於如附表所示之時間，多次以附表所示之方式，侵入如
    附表所示丁○○等人之住宅或房間內（侵入住宅部分之告訴，詳如附表所示），
    竊取如附表所示之財物，而有犯罪之習慣，得手後，除將現金花用罄盡外，其餘
    財物或留供己用、或加以典當花用。嗣因臺北市政府警察局刑事警察大隊接獲檢
    舉，懷疑戊○○涉有竊盜罪嫌，而於八十八年十月十日下午五時許，派員至其位
    於臺北縣新店市○○路六十八號三樓Ａ１室實施查訪，當場查獲其所竊得之手錶
    一支、玉鐲二個、玉墜子一個、水晶項鍊一條、白Ｋ金鍊子一條、白Ｋ金戒子一
    只及支票計七張、越南紙幣十二張（總面額二萬六千二百元）、香港硬幣二十七
    個（總面額五十二元）、印尼紙幣（總面額二十八萬二千元）及原版ＣＤ十九張
    等物。
二、案經臺北市政府警察局刑事警察大隊移送臺灣臺北地方法院檢察署檢察官偵查起
    訴。
    理      由
一、訊據上訴人即被告戊○○除對如附表編號七所示之犯行矢口否認外，餘均坦承不
    諱。經查，右揭事實，業據告訴人丁○○、己○○、庚○○、丙○○、辛○○、
    乙○○及被害人甲○○、DESI KARTIKA等人於警訊中指述明確，核與證人游建榮
    、朱慶順即實施查訪之臺北市政府警察局刑事警察大隊第五隊偵查員於原審法院
    審理時證稱：渠等當初查獲被告時，他有帶渠等到他曾經偷過之現場一一指認，
    因據報他沒有固定職業，可能涉有竊盜罪嫌，最近又將要搬家，渠等不敢確認他
    之犯行，才先去查訪，渠等按門鈴後，他出示的是壬○○之身分證，但見他尚持
    有自己之證件，就電詢他的通緝及前科資料，發現他沒有竊盜前科，即問他壬○○之身分證何來？他說是他朋友寄放的，渠等乃向壬○○查詢，才發現是遺失的
    ，又經被告之同意，在他住處扣得贓物，並一一查訪被害人，通知被害人製作警
    訊筆錄等語相符，且上開告訴人等及被害人等之警訊筆錄製作時間，均係在臺北
    市政府警察局刑事警察大隊第五隊偵查員游建榮、朱慶順實施查訪及扣押完成時
    間之八十八年十月十日晚上六時許之後，此有該隊查訪表、扣押證明筆錄及丁○○等人之警訊筆錄等在卷可憑，是被告於警、偵訊中有關此部分之自白應與事實
    相符，其在偵查、原審及本院調查時反反覆覆否認部分犯行，在本院審理時又否
    認附表編號七之犯行，顯係卸責之詞，殊無可足。此外，並有贓物認領保管單、
    失竊報告、支票影本附卷可稽，本件事證明確，被告之犯行堪以認定，應予依法
    論科。
二、按出租人將所有之住宅隔成相互獨立之房間予以出租，各該房間之承租人對所占
    有使用之房間，均各有其監督權，且承租人以之作為起居之場所，當具備住宅之
    性質。次按房間之窗戶、天花板均具有防護竊盜之用，自屬安全設備。核被告如
    附表編號一、二所為，係犯刑法第三百零六條第一項之侵入住宅罪（被害人丁○○、己○○於警訊中已具體表明提出告訴，並經載明於起訴事實，惟於所犯法條
    漏載）及同法第三百二十一條第一項第二款之踰越安全設備竊盜罪；如附表編號
    三、五、九所為，係犯刑法第三百二十一條第一項第一款之夜間侵入住宅竊盜罪
    ；如附表編號四、六、八所為，係犯刑法第三百二十一條第一項第二款之踰越安
    全設備竊盜罪；如附表編號七所為，係犯刑法第三百二十一條第一項第一款、第
    二款之踰越安全設備於夜間侵入住宅竊盜罪。公訴意旨認被告於如附表編號九之
    竊盜行為時，併有持螺絲起子破壞門鎖之刑法第三百二十一條第一項第二、三款
    之情形，無非係以被告於警訊中自白係以螺絲起子將該址房門撬開進入等語（見
    偵查卷宗第十一頁反面）資為論據；惟訊據被告堅詞否認有持螺絲起子撬開門鎖
    之情事，而告訴人乙○○於警訊時亦陳稱：我於八十八年十月五日下午約十一時
    許左右，返回臺北縣新店市○○路三十二號四樓三０一號房，發現遭小偷，門窗
    沒遭破壞等語（見偵查卷宗第十九頁反面），是被告之上開自白，核與事實不符
    ，尚非可採；故公訴意旨認被告此部分之竊盜犯行，並有刑法第三百二十一條第
    一項第二、三款之加重情形，尚有未洽。被告先後竊取如附表所示丁○○等人財
    物之犯行，時間緊接，方法相同，所犯基本構成要件相同之罪名，顯係基於概括
    犯意而為之，為連續犯，應依刑法第五十六條規定，從情節較重之刑法第三百二
    十一條第一項第一、二款之踰越安全設備於夜間侵入住宅竊盜一罪論，並加重其
    刑。又其連續踰越安全設備於夜間侵入住宅竊盜犯行，與如附表編號一、二部分
    成立之侵入住宅罪間，有方法目的之牽連關係，應從較重之連續踰越安全設備於
    夜間侵入住宅竊盜罪處斷。復查被告前於八十六年間因恐嚇等案件，經臺灣板橋
    地方法院判處應執行有期徒刑十一月確定，於八十六年十二月一日入監執行，八
    十七年六月二十九日縮刑期滿執行完畢，此有臺灣高等法院檢察署刑案紀錄簡覆
    表一件在卷可稽，其於刑之執行完畢後五年之內，再犯連續加重竊盜罪，為累犯
    ，應依刑法第四十七條規定，遞加重其刑。
三、原審經審理之結果，認被告罪證明確，予以論科，並宣告強制工作三年，固非無
    見。惟查被告所為附表編號九之竊盜犯行，並未攜帶螺絲起子撬開門鎖為之，已
    如前述，原判決仍認定被告有持螺絲起子撬開門鎖之情形，謂被告此部分所為有
    刑法第三百二十一條第一項第三款「攜帶兇器」之加重條件，並對不存在之「螺
    絲起子一把」宣告沒收，均有未合；又附表編號一、二之竊盜犯行，據被告供稱
    係先後對相鄰二地下手竊取財物，時間相差約十分鐘，而原判決竟記載相同時間
    竊盜，亦有未當。被告上訴意旨否認部分犯行，雖無可取，惟原判決有關竊盜部
    分，既有上開可議，即應予撤銷改判。爰審酌被告均以侵入住宅為竊盜之手段，
    對他人之生命及財產均構成極大之危害，所得財物之價值、智識程度及犯罪後尚
    知坦承犯行之態度等一切情狀，量處如主文第二項所示之刑。又被告係十八歲以
    上之竊盜犯，於短短三個月之時間內，即在臺北縣新店市地區竊盜達九次之多，
    顯有犯罪之習慣，應併予依竊盜犯贓物犯保安處分條例第三條第一項第一款規定
    ，宣告其於刑之執行前，令入勞動場所強制工作三年，以期矯正。
據上論斷，應依刑事訴訟法第三百六十九條第一項前段、第三百六十四條、第二百九
十九條第一項前段，刑法第五十六條、第三百二十一條第一項第一款、第二款、第三
百零六條第一項、第五十五條、第四十七條，罰金罰鍰提高標準條例第一條前段，竊
盜犯贓物犯保安處分條例第三條第一項第一款、第四條、第五條第一項前段，判決如
主文。
本案經檢察官洪威華到庭執行職務。
中     華     民     國    八十九   年       三       月      十六      日
                             臺灣高等法院刑事第四庭
                                 審判長法  官  蔡  永  昌
                                       法  官  陳  榮  和
                                       法  官  李  得  灶
右正本證明與原本無異。
不得上訴。
                                       書記官  廖  艷  莉
中     華     民     國    八十九   年       三       月     二十二     日
附錄：本判決論罪科刑法條全文
附錄本案論罪科刑法條全文：
刑法第三百二十一條
犯竊盜罪而有左列情形之一者，處六月以上五年以下有期徒刑：
一、於夜間侵入住宅或有人居住之建築物、船艦或隱匿其內而犯之者。
二、毀越門扇、牆垣或其他安全設備而犯之者。
三、攜帶兇器而犯之者。
四、結夥三人以上而犯之者。
五、乘火災、水災或其他災害之際而犯之者。
六、在車站或埠頭而犯之者。
前項之未遂犯罰之。
附表：
編號  行為時間  行為地點      被害人  行為方式  竊得財物        告訴情形
一、  88.07.03. 臺北縣新店市  丁○○  踰越窗戶  新臺幣四千三百  有
      上午九時  建國路八十九                    元
      許        號六樓六０二
                之一號
二、  88.07.03. 臺北縣新店市  己○○  踰越窗戶  原版CD十九張、  有
      上午九時  建國路八十九                    金項鍊一條、存
      十分許    號六樓六０二                    摺二本、印章二
                之二號                          枚
三、  88.08.30. 臺北縣新店市  庚○○  房門未關  新臺幣七百元、  有
      晚上八時  民權路六十八          直接進入  行動電話一具
      許        號三樓C2
四、  88.09.初  臺北縣新店市  丙○○  踰越天花  新臺幣硬幣五十  對竊盜部分
      下午二時  民權路六十八          板        元約五十枚、越  告訴
      許        號三樓C6           南紙幣十二張、
                                                港幣二十七枚
五、  88.09.中  臺北縣新店市  甲○○  房門未關  新臺幣四百元、  無
      旬凌晨零  民權路六十八          直接進入  行動電話一具
      時三十分  號三樓C5
      許
六、  88.09.16. 臺北縣新店市  DESI    踰越天花  新臺幣一萬元、  無
      下午四時  民權路六十八  KARTIKA 板        印尼紙幣二十四
      許        號三樓B6                        張
七、  88.09.22. 臺北縣新店市  辛○○  踰越窗戶  新臺幣六千餘元  對竊盜部分
      凌晨      民權路六十六                                    告訴
                號三樓
八、  88.10.02. 臺北縣新店市  辛○○  踰越窗戶  金戒指六個、金  對竊盜部分
      上午七時  民權路六十六                    項鍊二條、金手  告訴
      許至下午  號三樓                          鍊二條、支票一
      三時許間                                  張、玉鐲二個、
                                                玉墜子一個集鈔
                                                簿一本
九、  88.10.05. 臺北縣新店市  乙○○  直接進入  金項鍊二條、戒  有
      晚上十一  民權路三十二                    指三個、玉墜二
      時許      號四樓301室                     個、鐵達石牌手
                                                錶一只、存摺一
                                                本、印章二枚、
                                                香水二瓶


司法院資訊處製作；財團法人民間司法改革基金會備份。
